【裁判字號】    98,台抗,663
【裁判日期】    980827
【裁判案由】    聲請假處分強制執行聲明異議
【裁判全文】
最高法院民事裁定              九十八年度台抗字第六六三號
再抗告人    甲○○
代 理 人    吳春生律師
            鄭伊倫律師
上列再抗告人因與萬利通股份有限公司間聲請假處分強制執行聲
明異議事件，對於中華民國九十八年六月五日台灣高等法院高雄
分院裁定（九十八年度抗字第一四七號），提起再抗告，本院裁
定如下：
    主  文
再抗告駁回。
再抗告程序費用由再抗告人負擔。
    理  由
按對於抗告法院所為抗告有無理由之裁定再為抗告，僅得以其適
用法規顯有錯誤為理由，此觀強制執行法第三十條之一準用民事
訴訟法第四百八十六條第四項之規定自明。所謂適用法規顯有錯
誤者，係指原裁定所適用之法規顯然不合於法律規定，或與司法
院現尚有效及大法官會議之解釋，或本院現尚有效之判例顯然違
反，或消極的不適用法規，顯然影響裁判者而言（本院六十年台
再字第一七○號判例參照）。本件相對人向台灣高雄地方法院（
下稱執行法院）聲請假處分強制執行，請求以再抗告人之費用除
去在高雄市○○○段三小段三七一五、三七一五之一、三七一五
之二號土地（下稱系爭土地）上之貨櫃及地上物，執行法院駁回
其聲請後，相對人向該院聲明異議，經該院（下稱高雄地院）廢
棄執行法院之裁定，再抗告人對之提起抗告，原法院以：本件相
對人所持為執行名義之高雄地院九十五年度裁全字第一二八一五
號假處分裁定（下稱前處分）及九十五年度裁全字第一四五二九
號假處分裁定（下稱後處分），其內容分別為「（再抗告人）不
得搭建地上物」及「禁止（再抗告人）為任何處分（含出借第三
人設置地上物、競選總部、辦公處所等）」，上開名義之執行效
力發生時，系爭土地上除有竹架看板（現已拆除）及七根鐵柱外
，並無其他地上物；惟系爭土地之現狀則為再抗告人放置貨櫃，
並有一般攤販設攤營業之情形，有現場照片在卷可憑，並為再抗
告人所不否認。而再抗告人所放置之貨櫃，其體積及重量均非屬
一般人力可逕行移動之物品，且非得使用吊車機具即難加以搬遷
，而鐵柱部分更係以螺絲固定在土地上，均與單純堆放物品之情
形顯不相同。各該地上物之放置現狀，或難以人力加以移動，或
以物件加強固定於土地上，其性質已非屬臨時性敷設之狀態，且
再抗告人又將之交由第三人設攤營業使用，與本件執行名義即有
所違背。執行法院駁回相對人之聲請，尚有未洽，高雄地院裁定
予以廢棄，並無不當，爰維持高雄地院之裁定，駁回再抗告人之
抗告，經核於法洵無違誤。再抗告意旨以：伊在系爭土地上經營
市集，為向來之利用；又放置貨櫃係為營業上遮陽、暫時擺設貨
物之用，並未違反假處分之內容云云，係屬事實認定之問題，與
適用法規顯有錯誤之情形有間，乃據以指摘原裁定不當，聲明廢
棄，非有理由。
據上論結，本件再抗告為無理由。依強制執行法第三十條之一、
民事訴訟法第四百九十五條之一第二項、第四百八十一條、第四
百四十九條第一項、第九十五條、第七十八條，裁定如主文。
中    華    民    國  九十八  年    八    月  二十七  日
                      最高法院民事第五庭
                          審判長法官  朱  建  男
                                法官  顏  南  全
                                法官  林  大  洋
                                法官  沈  方  維
                                法官  陳  碧  玉
      本件正本證明與原本無異
                                      書  記  官
中    華    民    國  九十八  年    九    月    八    日
                                                      Q


司法院資訊處製作；財團法人民間司法改革基金會備份。
